方雨龙 Joseph

188-989-43201 | aionv@qq.com | https://www.devibe.cn | 海南海口 Github: jocstech | 求职意向: 前端开发工程师 全栈开发工程师 后端开发

个人简介

大学毕业于加拿大安省理工大学(University of Ontario Institute of Technology), 主修计算机科学专业,数字媒体方向。精通前端技术与框架,具备完整的后端设计与构建能力,有5年行业工作经验,作为主力工程师参与设计与开发过多个项目,负责核心模块和架构的开发、测试及性能调优。具有丰富的前后端分离全栈开发经验,能够独立承担项目负责人工作;具有扎实的计算机科学与数字媒体结合的理论基础;具备一定前端开发的良好审美;能够独立承担项目的立项和工作开展;善于快速掌握新技术用于优化项目,并且善于归纳并解决问题,十分热爱编程,熟悉主流架构,比较了解面向对象的发展方向和实战运用。

技能列表

■ 编程语言:C++, Java, Javascript, Typescript, Python, Rust, SQL ■ 熟练技术:Webpack/Vite,
HTML, DOM, CSS, SASS, SVG, Ajax, ES6+, HTTP, Restful, WebSocket ■ 开发框架:Node,
NestJS, jQuery, Vue/Nuxt, Angular, React/Next, TailwindCSS, Spring, Directus ■ 数据库:MySQL,
SQLite, Redis, MongoDB ■ 其他工具:Linux, SVN/Git, Docker, AWS/阿里云, Vim/VS Code,
NPM/Yarn, Postman/Apifox, Photoshop/illustrator ■ 语言能力:雅思 6.5 分,能流畅阅读、使用英语沟通。

工作经历

• The Post Millennial

加拿大多伦多市

全栈软件开发工程师

2019.09-2021.07

- 参与公司在线媒体业务基于亚马逊云 AWS 的云平台全栈系统基础架构的搭建与日常优化。
- 主导设计并作为主力开发了公司的全新门户网站,实现了门户新闻网站的常用功能。
- 将谷歌广告和第三方竞价广告引入公司业务系统中,并实现了全产品自适应化灵活广告业务。
- 主导设计与创建了内容编辑系统的中后台,提高了公司新闻编辑对于内容的控制力度和灵活度。
- 基于 Paypal 和 Stripe 完整构建了全局业务支付系统并实现了公司长期稳固的业务营收。

● 优家网 RenoCompass - 加拿大最大双语装修平台

加拿大列治文山市

全栈网络开发工程师

2017.09-2019.09

- 独立重构公司旧版官网,新版站点彻底实现前后端分离,访问速度提高 10 倍以上。
- 主导并负责设计与开发公司的办公自动化系统 OA, 服务自助报价系统和公司若干内部业务网站。
- 使用全栈技术实现了公司业务的自动化,取代了传统的表格工作模式,极大提高了员工的业务效率。
- 日常构建各类网络爬虫,帮助收集行业产品数据和迁移无数据库访问权的历史数据。

多伦多极光技术开发公司

加拿大万锦市

前端开发工程师(见习)

2016.12-2017.09

- 直接与客户沟通,分析客户需求并提供网络应用的具体设计方案。
- 独立立项并负责了数家当地公司的官方网站和在线商城的定制开发项目。
- 日常负责客户网站技术方面的维护和更新,提供可持续性增值服务。

● 加拿大人才网

加拿大多伦多市

2014.04-2016.04

内容系统管理员/技术支持(合伙人)

- 负责管理在线社区内容,提供与制作视觉素材编辑,维护与更新前端 UI。

项目经验

1、在优家网工作期间运用 Angular 和 MongoDB 开发了公司内部的办公自动化系统(OA),用 PHP 和 Vue2 开发了自动化报价核算系统,用 PHP+OpenChart 开发了在线商城,使用 Vue+Nuxt+Directus 开发了公司新一代门户网站前后端,运用 Python 和 Scrapy 书写网络爬虫工具帮助公司收集产品信息。2、在 TPM 工作期间使用 AWS+Mongo Altas 构架了服务基础,使用 Nuxt+NestJS 构建了产品大前端,使用 Vue 开发了中台服务群,使用 Ghost 二次开发了面向编辑部的 CRM 后端,使用 Stripe 和 Paypal 生态构建了产品线的支付系统,基于谷歌广告(Google Ad Manager) 实现了全产品定向投放自适应实时竞价广告体系,帮助公司实现主要营收。

教育背景

● 加拿大安省理工大学 (University of Ontario Institute of Technology)

计算机科学(数字媒体)专业 - 荣誉学术学位 | 2011-2017年

● 加拿大德恒学院 (Durham College)

高级计算机程序员专业 | 2014-2015年

其他